【裁判字號】    99,聲,3143
【裁判日期】    990820
【裁判案由】    聲請單獨宣告沒收
【裁判全文】
臺灣臺中地方法院刑事裁定              99年度聲字第3143號
聲  請  人  臺灣臺中地方法院檢察署檢察官
被      告  甲○○
上列聲請人因被告違反毒品危害防制條例案件（99年度毒偵字第
1273號），聲請單獨宣告沒收（99年度聲沒字第189 號），本院
裁定如下：
    主  文
扣案之第二級毒品MDMA捌點伍顆（合計驗餘淨重貳點陸壹伍玖公
克）、甲基安非他命壹包（驗餘淨重貳點貳柒玖零公克），均沒
收銷燬之。
其餘聲請駁回。
    理  由
一、聲請意旨略以：臺中市警察局第三分局員警報告被告甲○○
    違反毒品危害防制條例案件，業經臺灣臺中地方法院檢察署
    檢察官以99年度毒偵字第1273號為不起訴處分確定，扣案之
    第二級毒品MDMA9.5 顆（聲請書誤植為10顆）（驗餘數量為
    8.5 顆，合計驗餘淨重2.6159公克）、甲基安非他命1 包（
    驗餘淨重2.2790公克）、大麻1 包（驗餘淨重1.7020公克）
    ，係毒品危害防制條例所管制持有之違禁物品，爰依法聲請
    宣告沒收銷燬之。
二、按違禁物不問屬於犯罪行為人與否，沒收之，又違禁物得單
    獨宣告沒收，刑法第38條第1 項第1 款、第2 項及同法第40
    條第2 項分別定有明文；再查獲之毒品，不問屬於犯人與否
    ，均沒收銷燬之，毒品危害防制條例第18條第1 項前段亦規
    定至明。經查：被告於99年4 月2 日凌晨0 時20分許，在臺
    中市○區○○街195 號之真善美ＫＴＶ107 包廂內，施用第
    二級毒品MDMA1 次；另於99年4 月2 日回溯前4 日內某時，
    在不詳地點，施用第二級毒品甲基安非他命1 次，嗣為警於
    99年4 月2 日凌晨0 時50分許，在上址包廂內查獲，並扣得
    其所有第二級毒品MDMA9.5 顆（驗餘數量為8.5 顆，合計驗
    餘淨重2.6159公克）、甲基安非他命1 包（驗餘淨重2.2790
    公克）、大麻1 包（驗餘淨重1.7020公克），而經本院以99
    年度毒聲字第250 號裁定施以觀察、勒戒後，因認無繼續施
    用毒品之傾向，由臺灣臺中地方法院檢察署檢察官以99年度
    毒偵字第1273號不起訴處分確定，有該不起訴處分書1 份在
    卷可稽。而本件扣案疑似甲基安非他命之透明結晶1 包、MD
    MA9.5 顆，經送請行政院衛生署草屯療養院鑑定，鑑定結果
    為送驗透明結晶1 包檢出甲基安非他命，驗餘淨重2.2790公
    克；綠色錠劑9 顆，均檢出MDMA，驗餘數量8 顆，驗餘淨重
    2.4330公克；綠色碎錠，檢出MDMA，驗餘0.1829公克（驗餘
    數量為8.5 顆，合計驗餘淨重為2.6159公克）等情，有該院
    草療鑑字第09904000 21 號鑑定書1 份附卷足憑，是本件扣
    案之甲基安非他命1 包及MDMA 8.5顆，確屬毒品危害防制條
    例第2 條第2 項第2 款所規定之第二級毒品無訛，依毒品危
    害防制條例之規定，該毒品不得製造、販賣、運輸，施用、
    持有，係屬違禁物，本院審核認此部分聲請為正當，應刑事
    訴訟法第220 條，刑法38條第1 項第1 款、第40條第2 項，
    裁定宣告沒收銷燬之。至於鑑驗耗損之MDMA1 顆，既已滅失
    ，而失其違禁物之性質，則檢察官聲請單獨宣告沒收此1顆
    MDMA部分，於法不合，應不予准許。
三、被告於上揭時、地為警查獲時，雖另持有煙草1 包，而該扣
    案之煙草1 包，經送請行政院衛生署草屯療養院鑑驗結果，
    檢出四氫大麻酚，驗餘淨重為1.7020公克，亦有上開鑑定書
    在卷可按，是本件扣案之大麻1 包，亦屬毒品危害防制條例
    第2 條第2 項第2 款所規定之第二級毒品無訛，惟被告於檢
    察官偵查中堅決否認有施用大麻之犯行，辯稱：上開大麻自
    其購買後尚未施用等語，且被告為警查獲後，經警採集尿液
    送驗之結果，亦未據檢出大麻陽行反應，有中山醫學大學附
    設醫院檢驗科藥物檢測中心尿液檢驗報告1 份附卷可稽，此
    外，復無積極證據證明被告有施用第二級毒品大麻之行為，
    堪認被告前開辯詞為真實。且被告係因施用第二級毒品MDMA
    及甲基安非命，而經本院裁定送勒戒處所觀察勒戒，嗣因無
    繼續施用毒品傾向，而由臺灣臺中地方法院檢察署檢察官以
    99 年 度毒偵字第1273號為不起訴處分，並不及於持有第二
    級毒品大麻之部分，有前開不起訴處分書附卷足憑。是被告
    顯另涉有毒品危害防制條例第11條第2 項持有第二級毒品大
    麻罪嫌，前開扣案之大麻1 包容係該案之重要證據，於此部
    分未經判決確定前，不得於本案以違禁物為由，單獨宣告沒
    收，揆諸前開說明，聲請人此部分之聲請，即有未洽，應予
    駁回。
四、爰依刑事訴訟法第220 條，毒品危害防制條例第18條第1 項
    前段、刑法第40條第2 項，裁定如主文。
中    華    民    國    99    年    8     月    20    日
                  刑事第十七庭    法  官  劉惠娟
上正本證明與原本無異。
如不服本裁定，應於送達後五日內，向本院提出抗告狀。
                                  書記官  童淑芬
中    華    民    國    99    年    8     月    20    日

司法院資訊處製作；財團法人民間司法改革基金會備份。
